---
title: "Aula 3"
output: github_document
---


## Pacotes

```{r pacotes, message=FALSE}
library(tidyverse)
library(ggplot2)
library(knitr)
library(palmerpenguins)
```


## Dados utilizados nos primeiros gráficos

```{r dados}
boxoffice <- tibble(
  rank = 1:5,
  title = c("Star Wars", "Jumanji", "Pitch Perfect 3", "Greatest Showman", "Ferdinand"),
  amount = c(71.57, 36.17, 19.93, 8.81, 7.32) # million USD
)
```


## Primeira exibição (ruim)

```{r gráfico 1}
boxoffice %>% 
    ggplot(aes(title, amount)) +
    geom_col()
```


## Segunda exibição (melhor)

```{r gráfico 2}
boxoffice %>% 
    ggplot(aes(fct_reorder(title, amount), amount)) +
    geom_col()
```

## Com o eixo invertido

```{r gráfico 3}
 boxoffice %>% 
    ggplot(aes(amount, fct_reorder(title, amount))) +
    geom_col() +
    xlab("Arrecadação em milhões de dólares") +
    ylab(NULL)
```

# Pinguins!

## Usando geom_bar para contar as espécies de pinguins

- `geom_bar` só pode ter argumento um dos eixos

```{r gráfico 4}
penguins %>% 
    ggplot(aes(y = species)) +
    geom_bar()
```

## Reordenando gráficos

- Existem duas maneiras de fazer isso
    
- A primeira manualmente com `fct_relevel`:

```{r gráfico 5}
penguins %>% 
    ggplot(aes(y = fct_relevel(species, "Chinstrap", "Gentoo", "Adelie"))) +
    geom_bar() +
    ylab(NULL) #Removendo o eixo y por motivos de visualização
```

- E com `fct_reorder` como já vimos:

```{r gŕafico 6}
penguins %>% 
    ggplot(aes(y = fct_reorder(species, species, length)))+
    geom_bar() +
    ylab(NULL)
```


## Contando os machos e as fêmeas, separando-os por cor

```{r gráfico 6}
penguins %>% 
    ggplot(aes(sex, fill = species)) +
    geom_bar()
```

- Removendo os NA's usando tidyverse:

```{r gráfico 7}
penguins %>% 
    filter(!is.na(sex)) %>% 
    ggplot(aes(sex, fill = species)) +
    geom_bar()

```

## Posicionando as barras de uma maneira diferente

```{r gráfico 8}
penguins %>% 
    filter(!is.na(sex)) %>% 
    ggplot(aes(sex, fill = species)) +
    geom_bar(position = "dodge")
```

- Também é possível usar `position = "stack"` para manter o primeiro visual
 - Além disso, com `position = "fill"` o eixo y é mudado para a escala de 100%
