---
title: "Capítulo 3 - Kieran Healy"
author: "João Xavier"
output: github_document
---
## Pacotes

```{r Pacotes, message=FALSE, results='hide', error=FALSE}
library(tidyverse)
library(ggplot2)
library(magrittr)
library(gapminder)
library(scales)
```


## Comentários

- O autor faz alguns comentários sobre o formato dos dados

- Faz distinção entre o formato wide e tidy, que é usado pelo ggplot

- Vou usar o dataset gapminder

- Como vou construir vários gráficos com o mesmo dataset é interessante
definir um objeto base para simplificar o código

```{r p}
p <- gapminder %>%
    ggplot(aes(gdpPercap, lifeExp))
```

## Primeiro gráfico de pontos mais simples

```{r Gráfico 1}
p +
    geom_point()
```

## Usando um tipo diferente de geom
```{r Gráfico 2, message=FALSE}
p + 
    geom_smooth()
```

## Combinando os dois gráficos anteriores mas fazendo uma regressão linear

```{r Gráfico 3, message=FALSE}
p +
    geom_point() + 
    geom_smooth(method = "lm")
```

## Ajustando a escala do eixo x para que o gráfico fique mais legível

```{r, message=FALSE}
p +
    geom_point() +
    geom_smooth(method = "gam") +
    scale_x_log10()

```

## Ajustando a notação da escla do eixo x com o pacote scales

```{r Gráfico 4}
p + 
    geom_point() + 
    geom_smooth(method = "gam") +
    scale_x_log10(labels = scales::dollar)
```

- O autor observa que para colorir um objeto se deve passar o argumento color
- Fora da função aes para que não ocorra nenhum erro e o R interprete mal

## Colorindo o gráfico

```{r Gráfico 5, message=FALSE}
p + 
    geom_point(color = "red") + 
    geom_smooth(method = "loess") +
    scale_x_log10(labels = scales::dollar)
```

## Adicionando elementos como título e legendas, além de transparência nos pontos

```{r Gráfico 6, message=FALSE}
p +
    geom_point(alpha = 0.3) +
    geom_smooth(method = "lm", se = FALSE) +
    scale_x_log10(labels = scales::dollar) +
    labs(
        x = "PIB per capita",
        y = "Expectativa de vida",
        title = "Crescimento econômico e expectativa de vida",
        subtitle = "Os pontos são dados por anos e países",
        caption = "Fonte: Gapminder"
    )
```

# Colorindo o gŕafico de acordo com os continentes usando o aes

```{r Gráfico 7, message=FALSE}
gapminder %>% 
    ggplot(aes(gdpPercap, lifeExp, color = continent, fill = continent)) +
    geom_point() + 
    geom_smooth() +
    scale_x_log10()
```


# Deixando o gŕafico um pouco menos confuso com o ajuste feito nos geoms

```{r Gráfico 8, message=FALSE}
gapminder %>% 
    ggplot(aes(gdpPercap, lifeExp)) +
    geom_point(aes(color = continent, fill = continent)) + 
    geom_smooth() +
    scale_x_log10()
```

# Usando uma variável contínua no argumento color

```{r Gráfico 9}
p + 
    geom_point(aes(color = log(pop))) +
    scale_x_log10()

```

