---
title: "Aula 5"
output: github_document
---

## Pacotes

```{r pacotes, message=FALSE}
library(tidyverse)
library(ggplot2)
library(ggforce)
library(ggridges)
```

## Carregando base de dados

```{r base de dados}
lincoln_temps <- readRDS(url("https://wilkelab.org/SDS375/datasets/lincoln_temps.rds"))
```


# O que evitar fazer

## Gráficos de densidade se sobrepondo

```{r density}
lincoln_temps %>% 
    ggplot(aes(mean_temp, fill = month)) +
    geom_density()
```


## Gráficos de densidade se "estacando"

```{r density 2}
lincoln_temps %>% 
    ggplot(aes(mean_temp, fill = month)) +
    geom_density(position = "stack")
```

# Maneiras melhores de lidar com essa situação

## Vários gráficos menores

```{r facet_wrap}
lincoln_temps %>% 
    ggplot(aes(mean_temp)) +
    geom_density(fill = "skyblue") +
    facet_wrap(vars(month_long))
```


## Boxplot
```{r box plot}
lincoln_temps %>% 
    ggplot(aes(month, mean_temp)) +
    geom_boxplot(fill = "skyblue")
```

## Violins

O autor explica como ler esse tipo de representação

Mas basicamente é um gŕafico de densidade girado em 90º e depois espelhado

```{r violins}
lincoln_temps %>% 
    ggplot(aes(month, mean_temp)) +
    geom_violin(fill = "skyblue")
```

## Strip Chart

```{r strip chart}
lincoln_temps %>% 
    ggplot(aes(month, mean_temp)) +
    geom_point(size = 0.75) # diminuindo o tamanho para evitar muita sobreposição dos pontos
```

## Strip Chart com jitter

```{r strip chart com jitter}
lincoln_temps %>% 
    ggplot(aes(month, mean_temp)) +
    geom_point(
        size = 0.75,      # diminuindo o tamanho para evitar muita sobreposição dos pontos
        position = position_jitter(
            width = 0.15, #jitter (tremor) horizontal 
            height = 0    #jitter vertical, no caso igual a 0 (sem tremor)
        )
    )
```

## Sina plot

```{r sina plot}
lincoln_temps %>% 
    ggplot(aes(month, mean_temp)) +
    geom_violin(fill = "skyblue", color = NA) +
    geom_sina(size = 0.75)

```

## Comparando com `geom_point`

```{r violin com point}
lincoln_temps %>% 
    ggplot(aes(month, mean_temp)) +
    geom_violin(fill = "skyblue", color = NA) +
    geom_point(
        size = 0.75,
        position = position_jitter(
            width = 0.15,
            height = 0
        )
    )

```

## Ridgeline plot

```{r ridgeline, message=FALSE}
lincoln_temps %>% 
    ggplot(aes(mean_temp, month_long)) +
    geom_density_ridges()

```

