---
title: "Aula 7"
output: github_document
---

# Pacotes

```{r pacotes, message=FALSE}
library(tidyverse)
library(ggplot2)
library(colorspace)
library(gapminder)
```

# Carregando base de dados

```{r base de dados, message=FALSE}
temperatures <- read_csv("https://wilkelab.org/SDS375/datasets/tempnormals.csv") %>%
  mutate(
    location = factor(
      location, levels = c("Death Valley", "Houston", "San Diego", "Chicago")
    )
  ) %>%
  select(location, day_of_year, month, temperature)

temps_months <- read_csv("https://wilkelab.org/SDS375/datasets/tempnormals.csv") %>%
  group_by(location, month_name) %>%
  summarize(mean = mean(temperature)) %>%
  mutate(
    month = factor(
      month_name,
      levels = c("Jan", "Feb", "Mar", "Apr", "May", "Jun", "Jul", "Aug", "Sep", "Oct", "Nov", "Dec")
    ),
    location = factor(
      location, levels = c("Death Valley", "Houston", "San Diego", "Chicago")
    )
  ) %>%
  select(-month_name)
```

# Aprendendo sobre cores em gráficos

## Usando paleta de cores padrão

```{r padrão}
temps_months %>% 
    ggplot(aes(month, location, fill = mean)) +
    geom_tile(width = 0.95, height = 0.95) +
    coord_fixed(expand = FALSE) +
    theme_classic() +
    scale_fill_gradient() #Paleta de cores padrão
```

## `viridis_c`

```{r viridis_c}
temps_months %>% 
    ggplot(aes(month, location, fill = mean)) +
    geom_tile(width = 0.95, height = 0.95) +
    coord_fixed(expand = FALSE) +
    theme_classic() +
    scale_fill_viridis_c() #Paleta de cores padrão
```

### Definindo o parâmetro `option`

```{r option b}
temps_months %>% 
    ggplot(aes(month, location, fill = mean)) +
    geom_tile(width = 0.95, height = 0.95) +
    coord_fixed(expand = FALSE) +
    theme_classic() +
    scale_fill_viridis_c(option = "B", begin = 0.15) #Paleta de cores padrão
```

## Paleta YlGnBu

```{r YlGnBu}
temps_months %>% 
    ggplot(aes(month, location, fill = mean)) +
    geom_tile(width = 0.95, height = 0.95) +
    coord_fixed(expand = FALSE) +
    theme_classic() +
    scale_fill_distiller(palette = "YlGnBu")
```

# Pacote colorspace

Pacote usado para facilitar a organização da bagunça que é a sintaxe do ggplot

A ideia do pacote é usar a seguinte sintaxe **scale_<aesthetic>_<datatype>_<colorscale>()**


## YlGnBu

```{r colorspace YlGnBu}
temps_months %>% 
    ggplot(aes(month, location, fill = mean)) +
    geom_tile(width = 0.95, height = 0.95) +
    coord_fixed(expand = FALSE) +
    theme_classic() +
    scale_fill_continuous_sequential(palette = "YlGnBu", rev = FALSE)
```

## Viridis

```{r colorspace Virids}
temps_months %>% 
    ggplot(aes(month, location, fill = mean)) +
    geom_tile(width = 0.95, height = 0.95) +
    coord_fixed(expand = FALSE) +
    theme_classic() +
    scale_fill_continuous_sequential(palette = "Viridis", rev = FALSE)
```

## Inferno

```{r colorspace Inferno}
temps_months %>% 
    ggplot(aes(month, location, fill = mean)) +
    geom_tile(width = 0.95, height = 0.95) +
    coord_fixed(expand = FALSE) +
    theme_classic() +
    scale_fill_continuous_sequential(palette = "Inferno", begin = 0.15, rev = FALSE)

```

# Paletas de cores qualitativas manualmente

## Padrão

O padrão no caso é `scale_color_hue()`

Infelizmente o autor não disponibilizou os dados para que eu pudesse reproduzir os resultados, mas o principal da aula em relação a cores está presente nos gráficos feitos com os dados de temperatura


