---
title: "Aula 2 - Prática dos Slides"
author: "João Xavier"
date: "02/03/2021"
output: github_document
---

- Pacotes usados

```{r Pacotes, echo=TRUE, results='hide', error=FALSE, message=FALSE}
library(tidyverse)
library(ggplot2)
```


- Gerando a base de dados
    - Além do que o autor fez adicionei uma coluna com as temperaturas em graus 
    Celsius

```{r Carregando base de dados, echo=TRUE, results='hide', error=FALSE, message=FALSE}
link <- "https://wilkelab.org/SDS375/datasets/tempnormals.csv"
temperatures <- read_csv(link) %>% 
    mutate(
        location = factor(
            location, levels = c("Death Valley", "Chicago", "Houston", "San Diego")
        ),
        temperature_celsius = (temperature - 32) * 5/9 
    )
```


1. **Gráfico de linha simples**

```{r Gráfico 1}
temperatures %>% 
    ggplot(
        aes(day_of_year, temperature_celsius,
            color = location)
        ) +
    geom_line()
```


2. **Gráfico de cor**

```{r Gráfico 2}
temperatures %>% 
    ggplot(
        aes(day_of_year, location,
            color = temperature)
        ) +
    geom_point(size = 5)
```


3. **Boxplot**

```{r Gráfico 3}
temperatures %>% 
    ggplot(
        aes(month, temperature,
            color = location)
        ) +
    geom_boxplot()
```


4. **Violim**

- Usando facet_wrap para criar 4 gŕaficos separados
    - Não se esquecer usar vars() na função facet_wrap

```{r Gráfico 4}
temperatures %>% 
    ggplot(aes(month, temperature,
               fill = location)) +
    geom_violin() +
    facet_wrap(vars(location))
```


-  **Comentário geral**: notar a diferença entre os argumento fill e color em aes()
    - Fill colore todo o interior do geom, enquanto color apenas a parte externa
    - Alguns tipos de geom suportam ambos os argumentos