---
title: "Aula 4"
output: github_document
---
## Pacotes

```{r pacotes, message=FALSE}
library(ggplot2)
library(tidyverse)
```

## Carregando base de dados do Titanic

```{r, message = FALSE}
titanic <- read_csv("https://wilkelab.org/SDS375/datasets/titanic.csv") %>%
    as_tibble() %>%
    select(age, sex, class, survived) %>%
    arrange(age, sex, class)
```

## Fazendo histogramas

```{r gráfico 1, message=FALSE}
titanic %>% 
    ggplot(aes(age)) + 
    geom_histogram()
```
    
    
## Mudando a largura das caixas

```{r gráfico 2, message=FALSE}
titanic %>% 
    ggplot(aes(age)) +
    geom_histogram(binwidth = 5)

```

## Escolhendo o centro das caixas

```{r gráfico 3, message=FALSE}
titanic %>% 
    ggplot(aes(age)) +
    geom_histogram(
        binwidth = 5,
        center = 2.5
    )
```

## Gráficos de densidade

```{r gráfico 4}
titanic %>% 
    ggplot(aes(age)) +
    geom_density(fill = "skyblue")
```

## Alterando a medição da densidade

```{r gráfico 5}
titanic %>% 
    ggplot(aes(age)) +
    geom_density(
        fill = "skyblue",
        bw = 0.5, #considerado pequeno
        kernel = "gaussian" #centro padrão
    )

```

## Mudando o formato e aumento a medição

```{r gráfico 6}
titanic %>% 
    ggplot(aes(age)) +
    geom_density(
        fill = "skyblue",
        bw = 2, #considerado moderado
        kernel = "rectangular"
    )
```

## Outros tipos de gráfico de densidade

- É possível mudar o parâmetro `stat` dos `geoms_` para que eles virem uma função
de densidade

- O primeiro exemplo é do `geom_area`:

```{r gráfico 7}
titanic %>% 
    ggplot(aes(age)) +
    geom_area(
        stat = "density",
        fill = "skyblue"
    )
```

- O segundo exemplo é do `geom_line`:

```{r gráfico 8}
titanic %>% 
    ggplot(aes(age)) + 
    geom_line(
        stat = "density"
    )
```

- É necessário notar dois pontos importantes:
    - O primeiro é que é possível alterar o parâmetro `stat` em qualquer `geom`
    - Além disso, o parâmetro `stat` carrega consigo outros parâmetros quando utilizado
        - Seria possível portanto mudar o parâmetro `bw` na função `geom_line`, mesmo
    que esse não seja normalmente usado nessa função